# 持股平台

提问人：1091 时间：2021-03-30 12:54:00
C公司的股东A公司 2014 年与C的新增股东B签订对赌协议，约定如C至 2019 年不能上市的话，B对C的出资按照年利率8%收回，收购方为A设立的合伙企业D， 2019 年C未能上市，D受让了B的股权（按照年利率8%计算，超出收购日C的净资产70%以上）， 2021 年，C启动IPO，由于个人股东众多，计划将众多个人股份转让给拟作为持股平台的D合伙企业，使得个人股东间接持股B公司，目前问题是
1 、个人股东出资成本为 1 元/股， 2019 年B将持有的C的股权转让给D时定价为 5 年期、年利率8%计算，是否可作为本次股权转让的参考价？（自2019 年至今，公司为盈利状态，净资产持续增加）
2 、本期股权转让是否必须有现金流水支持证明？(即个人股东与持股平台之间收付资金的银行流水)
3 、本期转让价格与原出资成本之间的差额是否缴纳个人所得税?
谢谢。

回答人：chenyiwei
不建议以该次对赌的收购价格作为授予日标的股份公允价值的参考。首先时间间隔较长；其次该转让价格是对赌价格，其定价的背景和目的与一般意义上的“公允价值确定”不符。